【裁判字號】    92,小上,4
【裁判日期】    920411
【裁判案由】    給付借款
【裁判全文】
臺灣雲林地方法院民事裁定  九十二年度小上字第四號
    上  訴  人  甲○○
    被上訴人    玉山商業銀行股份有限公司
    法定代理人  黃永仁
右當事人間請求給付借款事件，上訴人對於中華民國九十二年三月十七日本院斗六簡
易庭九十一年度六小字第一五０號第一審判決，提起上訴，本院裁定如左：
    主      文
上訴駁回。
第二審訴訟費用由上訴人負擔。
    理      由
一、按對於小額程序第一審判決之上訴，非以其違背法令為理由，不得為之，又上訴
    狀內應記載上訴理由，表明下列各款事項︰（一）原判決所違背之法令及其具體
    內容。（二）依訴訟資料可認為原判決有違背法令之具體事實。民事訴訟法第四
    百三十六條之二十四第二項、第四百三十六條之二十五分別定有明文。依同法第
    四百六十八條規定判決不適用法規或適用不當者，為判決違背法令；而判決有同
    法第四百六十九條第一款至第五款所列情形之一者，為當然違背法令。是當事人
    提起上訴，如依民事訴訟法第四百六十八條規定，以小額程序第一審判決有不適
    用法規或適用法規不當為理由時，其上訴狀或理由書應有具體之指摘，並揭示該
    法規之條項或其內容，若係成文法以外之法則，應揭示該法則之旨趣，倘為司法
    院解釋或最高法院之判例，則應揭示該判解之字號或其內容，如依民事訴訟法第
    四百六十九條第一款至第五款所列情形為理由時，其上訴狀或理由書應揭示合於
    該條款之事實，上訴狀或理由書如未依此項方法表明者，即難認為已對小額程序
    第一審判決之違背法令有具體之指摘，其上訴自難認為合法。最高法院著有七十
    一年度台上字第三一四號判例可資參照。次按當事人於第二審程序不得提出新攻
    擊或防禦方法。但因原法院違背法令致未能提出者，不在此限。民事訴訟法第四
    百三十六條之二十八亦定有明文。此乃因小額程序，為求程序進行之簡速，故第
    二審得據為判決基礎之訴訟資料，除有前開但書所示情形外，自以第一審程序已
    提出者為限。
二、本件上訴人提起上訴主張略以：上訴人絕無向被上訴人請領信用卡使用，因申領
    信用卡必須親自申領，惟上訴人並無親自簽領情事，不知上訴人如何發交信用卡
    、及將信用卡交給何人？因此，被上訴人指稱上訴人於八十六年十二月二十九日
    向被上訴人請領信用卡，而於八十六年十二月二十五日至八十七年一月九日止，
    共消費簽帳新台幣（下同）五萬五千二百元，顯然不實在。況且，被上訴人主張
    上訴人於八十六年十二月二十九日請領信用卡，何以在請領信用卡前即八十六年
    十二月二十五日起就開始消費，亦有矛盾。因此，被上訴人於九十一年十月十五
    日向本院聲請核發支付命令，其聲請事實及理由（第一項）指出上訴人於八十六
    年十二月二十九日向被上訴人申領信用卡使用，惟第二項指上訴人自八十六年十
    二月二十五日至八十七年一月九日止，共簽帳消費五萬五千二百元，應屬不實。
    被上訴人絕無交付信用卡給上訴人，原審判決未予詳查，實難令上訴人甘服，為
    此，提起本件上訴等語。
三、按小額訴訟事件，依法僅第一審法院有取捨證據、認定事實之職權。上訴審法院
    僅得依第一審法院所認定之事實，進一步審查該判決有無不適用法規、適用法規
    不當、或民事訴訟法第四百六十九條第一款至第五款所定之違背法令事由。經查
    ：上訴人主張其未申領信用卡使用，並無被上訴人指稱上訴人於八十六年十二月
    二十九日請領信用卡，並於八十六年十二月二十五日至八十七年一月九日止，共
    消費簽帳五萬五千二百元情事，且不可能於八十六年十二月二十九日請領信用卡
    ，竟於八十六年十二月二十五日就可簽帳消費等情事。惟查，上訴人主張之上開
    事由，核屬「事實審」認定事實範疇。上訴人對原審判決取捨證據、及認定事實
    之職權行使，並未具體說明原審判決有何不適用法規、適用法規不當或民事訴訟
    法第四百六十九條第一款至第五款所列情形，難認對該判決如何違背法令已有具
    體之指摘，揆諸首揭法條及判例意旨，其上訴自非合法，應予駁回。
四、據上論結，本件上訴為不合法，依民事訴訟法第四百三十六條之三十二第二項、
    、第四百四十四條第一項、第九十五條、第七十八條，裁定如主文。
中      華      民      國    九十二    年      四      月     十一     日
                            臺灣雲林地方法院民事庭
~B審判長法官  蕭守田
~B法      官  蔣得忠
~B法      官  林秋火
右為正本係照原本作成
本件不得上訴
中      華      民      國    九十二    年      四      月     十一     日
~B法院書記官  來炳煌


司法院資訊處製作；財團法人民間司法改革基金會備份。
